Inventaris van het archief van de Nederlandse Permanente Vertegenwoordiging bij de Raad van Europa te Straatsburg, 1955-1974
Nationaal Archief, Den Haag
- Onderwerpen, 3
  - Culturele aangelegenheden, voorlichting, 3.5
    - Natuur- en cultuurbescherming, 3.5.2
      - Stukken betreffende de voorbereiding van het Europees Handvest ter bescherming van de Natuur en Natuurlijke Hulpbronnen (Bodemcharter)., [z.d.]; 1167; 1 omslag
    - Onderwijs, 3.5.3
      - Stukken betreffende algemene aangelegenheden met betrekking tot het onderwijs in Europa., 1955 - 1974; 1168-1178; 5 pakken en 6 omslagen
        - Algemeen. 1957 - 1974, 1168-1169
          - 1957-1964, 1168; pak
          - 1965-1974, 1169; pak
        - Herziening van geschiedenis- en geografieboeken. 1955 - 1967, 1170-1171
          - 1955-1961, 1170
          - 1965-1967, 1171
        - Organisatie van de European Schools Day. 1965 - 1969, 1172
        - Onderwijs buiten schoolverband. 1965 - 1974, 1173-1175
          - 1965-1970, 1173; pak
          - 1971-1973, 1174; pak
          - 1974, 1175
        - Onderwijs via radio of televisie (teleteaching). 1966 - 1973, 1176
        - Onderwijs in moderne talen. 1967 - 1971, 1177
        - Permanente educatie in Europa. 1970 - 1974, 1178; pak
      - Stukken betreffende de aanvulling en uitvoering van het Europees Verdrag tot gelijkstelling van diploma's voor toelating tot universiteiten van 1953., 1955 - 1974; 1179-1180; 1 pak en 1 omslag
        - 1955-1964, 1179
        - 1965-1974, 1180; pak
      - Stukken betreffende het hoger- en universitair onderwijs., 1955 - 1974; 1181-1208; 18 pakken en 10 omslagen
        - Algemeen. 1956 - 1974, 1181-1182
          - 1956-1964, 1181
          - 1965-1974, 1182; omslag
        - Verstrekken van studiebeurzen door de Raad van Europa. 1955 - 1974, 1183-1187
          - Algemeen. 1955-1961, 1183
          - Algemeen. 1962-1964, 1184
          - Algemeen. 1965-1974, 1185
          - Selectiecomité voor studiebeurzen van de Raad van Europa. 1956 - 1959, 1186
          - Medische studiebeurzen. 1965 - 1970, 1187; omslag
        - Totstandkoming en uitvoering van het Europees Verdrag inzake de gelijkstelling van tijdvakken van universitaire studie. 1956 - 1972, 1188-1189
          - 1956-1964, 1188; omslag
          - 1965-1972, 1189; omslag
        - Uitwisseling van studenten en professoren. 1957 - 1964, 1190; omslag
        - Gelijkstelling van universitaire diploma's. 1957 - 1974, 1191-1192
          - 1957-1964, 1191
          - 1966-1974, 1192; omslag
        - Plannen voor de oprichting van een Europese universiteit. 1958 - 1971, 1193-1194
          - 1958-1964, 1193
          - 1968-1971, 1194; omslag
        - Samenstelling en werkwijze van het Comité van Europese Universiteiten. 1959 - 1963, 1195; omslag
        - Plannen voor de oprichting van een Europees Universitair Landbouwcentrum. 1960 - 1963, 1196
        - Oprichting en werkzaamheden van de Europese Raad van Advies voor Hoger Onderwijs en Onderzoek. 1960 - 1974, 1197-1207
          - 1960-1964, 1197
          - 1965-1966, 1198
          - 1967 jan. - juli, 1199
          - 1967 aug. - dec., 1200
          - 1968-1969, 1201
          - 1970 jan. - aug., 1202
          - 1970 aug. - dec., 1203
          - 1971 jan. - mei, 1204
          - 1971 juni - dec., 1205
          - 1972-1973, 1206
          - 1974, 1207; omslag
        - Universiteiten, algemeen. 1966 - 1974, 1208; omslag
      - Stukken betreffende het Middelbaar- en Nijverheidsonderwijs., 1957 - 1974; 1209-1213; 5 omslagen
        - Algemeen. 1957 - 1974, 1209-1211
          - 1957-1964, 1209
          - 1965-1969, 1210
          - 1970-1974, 1211
        - Equivalentie van landbouwdiploma's. 1958 - 1959, 1212
        - Beurzen en stages. 1959 - 1964, 1213
      - Stukken betreffende de conferenties van Europese ministers van Onderwijs van de Raad van Europa., 1959 - 1974; 1214-1222; 9 pakken
        - 1959-1964, 1214
        - 1965 - 1967 juni, 1215
        - 1967 juli - 1968, 1216
        - 1969 jan. - apr., 1217
        - 1969 mei - dec., 1218
        - 1970, 1219
        - 1971, 1220
        - 1972, 1221
        - 1973-1974, 1222
      - Stukken betreffende de Europese conferenties van decanen van juridische faculteiten te Straatsburg van 14 - 16 april 1971 en 17 - 19 april 1974., 1969 - 1974; 1223; 1 omslag
    - Wetenschap, 3.5.4
      - Stukken betreffende de Europese samenwerking op wetenschappelijk gebied., 1958 - 1974; 1224-1228; 2 pakken en 3 omslagen
        - Algemeen. 1958 - 1974, 1224-1225
          - 1958-1961, 1224
          - 1971-1974, 1225
        - Samenwerking op het gebied van het ruimteonderzoek. 1960 - 1962, 1226; pak
        - Studie van de problematiek van planning op lange termijn en de taak, welke daarbij op bepaalde gebieden door de Raad van Europa kan worden vervuld. 1968 - 1969, 1227; pak
        - Coördinatie van de planning. 1970 - 1971, 1228
      - Stukken betreffende de Conferentie Parlement en Wetenschap te Wenen, 1964., 1961 - 1964; 1229; 1 pak
      - Stukken betreffende de Europese samenwerking op wetenschappelijk en technisch gebied., 1965 - 1974; 1230-1234; 5 pakken
        - 1965-1968, 1230
        - 1969-1970, 1231
        - 1971, 1232
        - 1972, 1233
        - 1973-1974, 1234
    - Culturele manifestaties, kunst, sport, 3.5.5
      - Stukken betreffende de onthulling van een Europees kerkraam in de kathedraal van Straatsburg., 1955 - 1956; 1235; 1 omslag
      - Stukken betreffende bijeenkomsten van het Comité des Experts Culturels., 1955 - 1964; 1236-1240; 3 omslagen en 2 stukken
        - Letterkunde. 1955 - 1961, 1236
        - Reproductie van documenten en catalogi van archieven en bibliotheken van lidstaten op microfilm. 1957, 1237; stuk
        - Toneel. 1957, 1238; stuk
        - Film. 1957 - 1964, 1239
        - Godsdienst. 1963 - 1964, 1240
      - Stukken betreffende aangelegenheden inzake sport., 1956 - 1974; 1241-1242; 1 pak en 1 omslag
        - 1956-1964, 1241
        - 1966-1974, 1242; pak
      - Stukken betreffende aangelegenheden inzake kunst., 1957 - 1973; 1243-1245; 3 omslagen
        - Algemeen. 1957 - 1973, 1243-1244
          - 1957-1962, 1243
          - 1973, 1244
        - Plannen voor de stichting van een museum voor moderne Europese kunst te Straatsburg met medewerking van de Raad van Europa. 1965, 1245
      - Stukken betreffende de internationale bescherming van druklettertypen., 1966 - 1969; 1246; 1 omslag
      - Stukken betreffende de letterkunde., 1967 - 1971; 1247; 1 omslag
    - Voorlichting, 3.5.6
      - Stukken betreffende de voorlichting door en over de Raad van Europa., 1955 - 1974; 1248-1255; 3 pakken en 5 omslagen
        - Algemeen. 1955 - 1974, 1248-1250
          - 1955-1963, 1248
          - 1965-1969, 1249; pak
          - 1970-1974, 1250; pak
        - Aanstelling van nationale correspondenten. 1955 - 1962, 1251
        - Verspreiding van de Europese gedachte en de viering van de Dag van Europa. 1961 - 1973, 1252-1254
          - 1961-1964, 1252
          - 1965-1970, 1253; pak
          - 1970-1973, 1254
        - Plannen voor de oprichting van documentatiecentra bij de Raad van Europa. 1966, 1255
      - Stukken betreffende de toekenning van Europese prijzen., 1955 - 1980; 1256-1259; 1 pak en 3 omslagen
        - Algemeen. 1955 - 1964, 1256; pak
        - Perspublicaties inzake de toekenning van de Europese prijs voor steden of gemeenten. 1965 - 1980, 1257-1258
          - 1965-1968, 1257
          - 1969-1980, 1258
        - Europa prijs voor staatskunst aan diverse personen. 1971 - 1979, 1259
    - Voorlichtingsmedia, 3.5.8
      - Stukken betreffende internationale samenwerking op het gebied van de culturele en informatieve film., 1955 - 1971; 1260-1262; 3 omslagen
        - 1955-1964, 1260
        - 1962-1967, 1261
        - 1966-1971, 1262
      - Stukken betreffende de bemoeienis van de Raad van Europa bij de organisatie van tentoonstellingen., 1955 - 1974; 1263-1267; 2 pakken en 3 omslagen
        - Algemeen. 1955 - 1974, 1263-1264
          - 1955-1964, 1263
          - 1955-1974, 1264
        - Internationale atoomtentoonstelling en de Europese tentoonstelling, beide te Amsterdam. 1955 - 1956, 1265
        - Wereldtentoonstelling te Brussel, 1958. 1955 - 1958, 1266-1267
          - 1955-1957, 1266; pak
          - 1958, 1267; pak
      - Stukken betreffende de Europese samenwerking inzake radio- en televisieaangelegenheden., 1955 - 1974; 1268-1269; 1 pak en 1 omslag
        - 1955-1964, 1268; pak
        - 1965-1974, 1269
      - Stukken betreffende de uitgifte van publicaties en boekwerken door de Raad van Europa., 1955 - 1974; 1270-1273; 4 omslagen
        - Algemeen. 1955 - 1974, 1270-1272
          - 1955-1964, 1270
          - 1965-1968, 1271
          - 1968-1974, 1272
        - Mededelingenblad Europa Nieuws. 1969 - 1970, 1273
      - Stukken betreffende de internationale samenwerking op het gebied van radio-uitzendingen., 1957 - 1974; 1274-1276; 2 pakken en 1 omslag
        - 1957-1964, 1274
        - 1965-1973, 1275
        - 1974, 1276; omslag
      - Stukken betreffende de uitgifte van postzegels in verband met de Raad van Europa., 1959 - 1964; 1277; 1 omslag
      - Stukken betreffende de pers., 1964 - 1974; 1278-1281; 2 pakken en 2 omslagen
        - Algemeen. 1964 - 1972, 1278-1279
          - 1964, 1278
          - 1965-1972, 1279; pak
        - Persconcentraties in Europa. 1970 - 1974, 1280; pak
        - Pers- en informatiediensten van de Raad van Europa., 1281
  - Verkeer en vervoer, verbindingen en elektronica, 3.6
    - Verkeer en vervoer, 3.6.1
      - Algemeen, 3.6.1.1
        - Stukken betreffende plannen voor de instelling van een Europees paspoort., 1955 - 1963; 1282; 1 omslag
        - Stukken betreffende de totstandkoming van een conventie regelende de aansprakelijkheid van hotelhouders., 1955 - 1972; 1283-1284; 1 pak en 1 omslag
          - 1955-1963, 1283
          - 1966-1972, 1284; omslag
        - Stukken betreffende de vereenvoudiging van grensformaliteiten., 1955 - 1974; 1285-1296; 8 pakken en 4 omslagen
          - Algemeen. 1955 - 1974, 1285-1291
            - 1955-1956, 1285
            - 1957-1958, 1286
            - 1957-1961, 1287
            - 1959-1961, 1288
            - 1966-1967, 1289; omslag
            - 1968-1969, 1290
            - 1970-1974, 1291
          - Vliegvelden. 1955 - 1958, 1292; omslag
          - Europese overeenkomst inzake de afschaffing van visa voor vluchtelingen. 1955 - 1961, 1293
          - Europese overeenkomst inzake de regeling van het personenvervoer tussen de lidstaten van de Raad van Europa. 1955 - 1971, 1294-1295
            - 1955-1964, 1294
            - 1965-1971, 1295; omslag
          - Motorrijtuigen. 1957 - 1961, 1296; omslag
        - Stukken betreffende de totstandkoming van de ontwerpconventie inzake de verplichte wettelijk aansprakelijkheidsverzekering voor motorrijtuigen., 1957 - 1960; 1297; 1 pak
        - Stukken betreffende de conferenties van Europese ministers van Transport., 1957 - 1974; 1298-1303; 4 pakken en 2 omslagen
          - Vergaderstukken. 1957 - 1973, 1298-1299
            - 1957-1964, 1298; omslag
            - 1965-1973, 1299
          - Rapporten. 1957 - 1972, 1300-1302
            - 1957-1964, 1300
            - 1966-1969, 1301
            - 1970-1972, 1302
          - Stukken betreffende de activiteiten en de samenstelling van een ad hoc comité voor de praktische uitwerking van de resultaten van de in 1971 gehouden conferentie over verkeersopvoeding in scholen. 1974, 1303; omslag
        - Stukken betreffende de problematiek inzake het stadsverkeer., 1970 - 1973; 1304; 1 omslag
        - Nota inzake een voorstel voor de invoering van een uniform telefoonnummer voor spoedgevallen in alle lidstaten., 1973; 1305; 1 stuk
      - Wegverkeer, 3.6.1.2
        - Stukken betreffende voeren van overleg over de Europese verkeersveiligheid., 1956 - 1976; 1306-1308; 1 pak en 2 omslagen
          - 1956-1964, 1306; pak
          - 1965-1968, 1307
          - 1970-1976, 1308
        - Stukken betreffende de plannen voor de bouw van een tunnel onder het Kanaal., 1957 - 1963; 1309; 1 omslag
        - Stukken betreffende het doen van aanbevelingen over verkeersveiligheid en verkeersonderwijs op scholen., 1959 - 1962; 1310; 1 omslag
      - Scheepvaart, 3.6.1.3
        - Stukken betreffende opstelling en ratificatie van diverse verdragen ter voorkoming van lozing van afvalstoffen op zee., 1956 - 1960; 1311; 1 omslag
        - Stukken betreffende de Europese politiek inzake de scheepvaart., 1965 - 1973; 1312; 1 omslag
        - Stukken betreffende de voorbereiding van Europese verdragen ter bescherming van de internationale waterlopen tegen verontreiniging., 1965 - 1974; 1313-1320; 8 pakken
          - 1965-1966, 1313
          - 1967, 1314
          - 1968-1969, 1315
          - 1970-1971, 1316
          - 1972, 1317
          - 1973, 1318
          - 1974 jan. - mei, 1319
          - 1974 juni - dec., 1320
        - Stukken betreffende de bescherming van Europese kustgebieden., 1967 - 1973; 1321; 1 omslag
        - Stukken betreffende maatregelen tegen de vervuiling van de zee in verband met de exploratie en exploitatie van de zeebodem., 1968 - 1974; 1322-1323; 2 pakken
          - 1968-1970, 1322
          - 1971-1974, 1323
        - Stukken betreffende de Europese Waterconferentie te Straatsburg van 29 februari - 3 maart 1972., 1970 - 1972; 1324; 1 omslag
      - Luchtvaart, 3.6.1.4
        - Stukken betreffende de zittingen van de Europese Commissie inzake burgerluchtvaart., 1955 - 1960; 1325; 1 omslag
        - Stukken betreffende de Europese Burgerluchtvaart Conferenties (ECAC) en andere luchtvaartzaken., 1955 - 1974; 1326-1327; 2 pakken
          - 1955-1964, 1326
          - 1965-1974, 1327
        - Stukken betreffende de introductie van de Concorde in de burgerluchtvaart., 1967 - 1972; 1328; 1 omslag
        - Stukken betreffende het nemen van maatregelen tegen het internationaal terrorisme., 1969 - 1974; 1329-1331; 2 pakken en 1 omslag
          - 1969-1972, 1329
          - 1973, 1330
          - 1974, 1331; omslag
        - Stukken betreffende het verbeteren van de luchtverbindingen met Straatsburg., 1970 - 1973; 1332; 1 omslag
    - Ruimtevaart, vreedzaam gebruik van de kosmische ruimte, 3.6.2
      - Stukken betreffende de Europese samenwerking op het gebied van de ruimtevaart en het ruimteonderzoek., 1965 - 1973; 1333-1336; 4 pakken
        - 1965-1966, 1333
        - 1967, 1334
        - 1968-1969, 1335
        - 1970-1973, 1336
    - Verbindingen en elektronica, 3.6.3
      - Stukken betreffende de Europese samenwerking op het gebied van post en telecommunicatie., 1957 - 1960; 1337; 1 pak
      - Stukken betreffende de Europese posttarieven., 1957 - 1966; 1338-1339; 2 omslagen
        - 1957-1964, 1338
        - 1965-1966, 1339
  - Staatkunde, Internationale organisaties, 3.7
    - Stukken betreffende de relatie van de Raad van Europa tot internationale organisaties., 1954 - 1976; 1340-1493; 94 pakken en 60 omslagen
      - Algemeen. 1955 - 1964, 1340
      - Benelux Politieke Commissie (COCOPO). 1956 - 1970, 1341-1342
        - 1956-1964, 1341; omslag
        - 1965-1970, 1342
      - Europese Economische Gemeenschap (EEG). 1955 - 1975, 1343-1386
        - Algemeen. 1957-1958, 1343
        - Algemeen. 1959-1961, 1344
        - Algemeen. 1965-1968, 1345
        - Algemeen. 1969-1972, 1346
        - Algemeen. 1973-1974, 1347
        - Verhouding Raad van Europa - EEG. 1957-1963, 1348; omslag
        - Verhouding Raad van Europa - EEG. 1965-1974, 1349
        - Verhouding tussen de lidstaten onderling. 1956-1957, 1350
        - Verhouding tussen de lidstaten onderling. 1958-1964, 1351
        - Verhouding tussen de lidstaten onderling. 1971 jan. - juni, 1352
        - Verhouding tussen de lidstaten onderling. 1971 juli - dec., 1353
        - Verhouding tussen de lidstaten onderling. 1973, 1354
        - Verhouding tussen de lidstaten onderling. 1974, 1355
        - Verhouding tussen de lidstaten onderling. 1975, 1356
        - Bijeenkomsten van het Comité van Permanente Vertegenwoordigers bij de Europese Gemeenschappen. 1971, 1357
        - Bijeenkomsten van het Comité van Permanente Vertegenwoordigers bij de Europese Gemeenschappen. 1972, 1358
        - Bijeenkomsten van het Comité van Permanente Vertegenwoordigers bij de Europese Gemeenschappen. 1973, 1359
        - Bijeenkomsten van het Comité van Permanente Vertegenwoordigers bij de Europese Gemeenschappen. 1974, 1360
        - Europese samenwerking op het gebied van de toepassing van kernenergie en de oprichting van EURATOM. Algemeen. 1955-1956, 1361; omslag
        - Europese samenwerking op het gebied van de toepassing van kernenergie en de oprichting van EURATOM. Algemeen. 1959-1962, 1362
        - Europese samenwerking op het gebied van de toepassing van kernenergie en de oprichting van EURATOM. Bijeenkomsten van het Comité van de Permanente Vertegenwoordigers bij de EEG en EURATOM. 1960-1964, 1363
        - Europese samenwerking op het gebied van de toepassing van kernenergie en de oprichting van EURATOM. Bijeenkomsten van het Comité van de Permanente Vertegenwoordigers bij de EEG en EURATOM. 1965, 1364; omslag
        - Toetreding van diverse landen tot de Europese Gemeenschappen. Algemeen. 1965-1970, 1365
        - Toetreding van diverse landen tot de Europese Gemeenschappen. Algemeen. 1971-1972, 1366
        - Toetreding van diverse landen tot de Europese Gemeenschappen. Nederlandse tekst betreffende de toetreding van het Verenigd Koninkrijk, Ierland, Noorwegen en Denemarken. 1972, Deel I., 1367
        - Toetreding van diverse landen tot de Europese Gemeenschappen. Nederlandse tekst betreffende de toetreding van het Verenigd Koninkrijk, Ierland, Noorwegen en Denemarken. 1972, Deel II., 1368
        - Toetreding van diverse landen tot de Europese Gemeenschappen. Nederlandse tekst betreffende de toetreding van het Verenigd Koninkrijk, Ierland, Noorwegen en Denemarken. 1972, Aanvullingen op het Toetredingsverdrag, deel I., 1369
        - Toetreding van diverse landen tot de Europese Gemeenschappen. Nederlandse tekst betreffende de toetreding van het Verenigd Koninkrijk, Ierland, Noorwegen en Denemarken. 1972, Aanvullingen op het Toetredingsverdrag, deel II., 1370
        - Toetreding van diverse landen tot de Europese Gemeenschappen. Nederlandse tekst betreffende de toetreding van het Verenigd Koninkrijk, Ierland, Noorwegen en Denemarken. 1972, Aanvullingen op het Toetredingsverdrag, deel III., 1371
        - Activiteiten van het Europees Parlement. 1958-1960, 1372
        - Activiteiten van het Europees Parlement. 1961, 1373
        - Activiteiten van het Europees Parlement. 1962, 1374
        - Activiteiten van het Europees Parlement. 1963-1964, 1375
        - Activiteiten van het Europees Parlement. 1965-1966, 1376
        - Activiteiten van het Europees Parlement. 1967-1969, 1377
        - Activiteiten van het Europees Parlement. 1970-1971, 1378; omslag
        - Activiteiten van het Europees Parlement. 1972, 1379
        - Activiteiten van het Europees Parlement. 1973, 1380
        - Activiteiten van het Europees Parlement. 1974, 1381
        - Bijeenkomsten van de Raad van Ministers EEG. 1962-1964, 1382
        - Bijeenkomsten van de Raad van Ministers EEG. 1965, 1383
        - Bijeenkomsten van de Raad van Ministers EEG. 1971, 1384; omslag
        - Voorlichting. 1958-1962, 1385
        - Voorlichting. 1963-1964, 1386
      - Europese Gemeenschap voor Kolen en Staal (EGKS). 1955 - 1956, 1387-1388
        - Algemeen. 1955 - 1956, 1387
        - Vergaderingen. 1955 - 1956, 1388; omslag
      - General Agreement on Tariffs and Trade (GATT), verslagen van zittingen van de verdragsluitende partijen. 1957 - 1974, 1389-1391
        - 1957-1959, 1389
        - 1960-1964, 1390
        - 1965-1974, 1391
      - Noord-Atlantische Verdragsorganisatie (NAVO). 1958 - 1974, 1392-1393
        - Algemeen. 1958 - 1974, 1392
        - Overdracht van de culturele activiteiten aan de Raad van Europa. 1959, 1393; omslag
      - Organisatie van Amerikaanse Staten (OAS). 1956 - 1962, 1394
      - Organisatie voor Economische Samenwerking en Ontwikkeling (OESO). 1955 - 1974, 1395-1413
        - Algemeen. 1955-1958, 1395
        - Algemeen. 1959-1960, 1396; omslag
        - Algemeen. 1962, 1397; omslag
        - Algemeen. 1963, 1398
        - Algemeen. 1964 mrt. - juni, 1399
        - Algemeen. 1964 juli - dec., 1400; omslag
        - Algemeen. 1965, 1401
        - Algemeen. 1965 jan. - apr., 1402
        - Algemeen. 1965 mei - dec., 1403
        - Algemeen. 1967, 1404
        - Algemeen. 1968, 1405
        - Algemeen. 1969, 1406
        - Algemeen. 1970-1971, 1407
        - Algemeen. 1972, 1408
        - Algemeen. 1973-1974, 1409
        - Bijlagen. 1956-1960, 1410
        - Bijlagen. 1961, 1411
        - Liaison Commissie Raad van Europa-OESO. 1957-1963, 1412
        - Liaison Commissie Raad van Europa-OESO. 1962-1974, 1413; omslag
      - Raad voor gezamenlijke economische hulp (Comecon). 1960, 1414
      - Verenigde Naties. 1954 - 1975, 1415-1447
        - Algemeen. 1955-1961, 1415
        - Algemeen. 1962-1964, 1416
        - Algemeen. 1965, 1417
        - Algemeen. 1966-1968, 1418
        - Veiligheidsraad. 1969-1971, 1419
        - Veiligheidsraad. 1972-1973, 1420
        - Veiligheidsraad. 1974-1975, 1421
        - United Nations Commission on International Trade Law (UNCITRAL). 1967 - 1973, 1422; omslag
        - Economische en Sociale Raad (ECOSOC). Vergaderstukken. 1959 - 1973, 1423; omslag
        - Economische en Sociale Raad (ECOSOC). Verslagen. Achtenvijftigste zitting, New York, 8 april - 5 mei 1975. 1975, 1424
        - Economische en Sociale Raad (ECOSOC). Verslagen. Negenenvijftigste zitting, Genève, 2 juli - 1 augustus 1975. 1975, 1425
        - Voedsel en landbouworganisatie (FAO). 1955-1964, 1426
        - Voedsel en landbouworganisatie (FAO). 1965-1970, 1427
        - Voedsel en landbouworganisatie (FAO). 1971-1974, 1428
        - Wereldgezondheidsorganisatie (WHO). 1954-1955, 1429; omslag
        - Wereldgezondheidsorganisatie (WHO). 1957-1972, 1430; omslag
        - United Nations Educational, Scientific and Cultural Organization (UNESCO). Algemeen. 1955-1964, 1431
        - United Nations Educational, Scientific and Cultural Organization (UNESCO). Algemeen. 1965-1974, 1432; omslag
        - United Nations Educational, Scientific and Cultural Organization (UNESCO). Lidmaatschap van diverse landen aan het Bureau International de L' Education. 1957 - 1958, 1433; omslag
        - Internationale Arbeidsorganisatie (ILO). Algemeen. 1955-1964, 1434; omslag
        - Internationale Arbeidsorganisatie (ILO). Algemeen. 1965-1968, 1435; omslag
        - Internationale Arbeidsorganisatie (ILO). Algemeen. 1969-1974, 1436; omslag
        - Internationale Arbeidsorganisatie (ILO). Ratificatie van conventies. 1960-1961, 1437; omslag
        - Internationale Arbeidsorganisatie (ILO). Ratificatie van conventies. 1965-1969, 1438; omslag
        - Hoge Commissaris voor de Vluchtelingen (UNHCR). 1957-1960, 1439
        - Hoge Commissaris voor de Vluchtelingen (UNHCR). 1961-1964, 1440
        - Hoge Commissaris voor de Vluchtelingen (UNHCR). 1965-1968, 1441
        - Hoge Commissaris voor de Vluchtelingen (UNHCR). 1969-1974, 1442; omslag
        - International Law Commission (ILC). 1970 - 1972, 1443; omslag
        - Hoge Commissaris van de VN voor de Rechten van de Mens. Algemeen. 1971 - 1974, 1444; omslag
        - Hoge Commissaris van de VN voor de Rechten van de Mens. Bijdragen aan het jaarboek van de VN voor de Rechten van de Mens. 1968 - 1974, 1445; omslag
        - Economische Commissie voor Europa (ECE). 1959 - 1964, 1446
        - Raad van de VN over internationale samenwerking inzake handel en ontwikkeling (UNCTAD). 1967 - 1972, 1447; omslag
      - West-Europese Unie (WEU). 1955 - 1974, 1448-1450